# IP 授权的摊销与减值测试问题

提问人：hedawen 时间：2019-08-29 11:57:37
A 公司是集成电路设计公司，由于行业的专业性相对较强，公司会对外采购部分相对成熟的 IP 核技术加速研发进度。目前，公司获得的IP 授权主要是固定金额与销售数量无关的，主要用途也是公司技术研发方向，IP 授权也同时对应目前在研发或未来研发可能会使用的多个产品。
我的问题是：
1 、该等 IP 收取的摊销是否全额计入研发费用，还是需要区分，比如研发的产品量产后要按一定比例在研发费用和成本之间分摊？
2 、该等 IP的减值测试是以是否使用为标准还是以预期产品的销售收入呢？
3 、该等 IP 的摊销年限是以研发预计的周期还是以研发出来的产品生产线的寿命周期呢？
十分谢谢！！！

回答人：chenyiwei
1 、该等 IP收取的摊销是否全额计入研发费用，再根据对应项目所处阶段，与其他研发支出一并考虑费用化/资本化问题，不直接摊入生产成本。
2 、两者需兼顾，当然前者是后者的基础。
3 、因为摊销额是计入研发支出，所以摊销周期是研发活动的预计周期。